# 陈老师您好，有个无形资产确认的问题向您请教；

提问人：dfhcpa 时间：2018-06-08 16:48:56
陈老师 您好，有个无形资产确认的问题向您请教； 背景：某公司收购了一家软件公司，现为该公司控股股东，目的就是要开发自己的运营系统，运营系统由很多子系统组成，包括：会员基础信息系统，管理子系统、销售子系统等。子系统中，管理子系统运行与销售子系统运行均需要使用会员基础信息系统中的数据，但管理子系统与销售子系统互相独立。而且每个子系统还包括若干模块；下面以一个销售子系统为例： 销售子系统立项时包括ABC三个模块，该系统 1 月 1 日开始开发， 5 月 30 日开发完成上线测试正式上线，上线后ABC模块均已完成，版本为1.0； 7 月 1 日，因为在实际使用中发现有些功能需要优化（比如A模块因为速度不理想要优化重写程序）、有些功能需要添加（比如增加新的模块D）,因此软件公司继续开发，在 7 月 30 日推出2.0； 我是以每个子系统作为成本核算对象，开发完成了转无形资产；但因为一直在增加模块优化更新，转无形资产的时点就模糊了，请问在这种情况下，无形资产在哪个时点确认比较合适？如果在 5 月 30 日从开发支出转无形资产，那后面的优化及增加模块就不好处理了；如果在 7 月 30 日再转无形资产，其实说不定后续还要开发；有点类似于微软推出的WINDOWS产品一样，总是在不断更新，有点想不明白这种自行开发软件会计如何处理比较恰当。 谢谢您

回答人：chenyiwei
对于这类自用的管理信息系统，虽然理论上其开发支出存在资本化的可能性，但实际操作中资本化案例很少，一般建议在发生时直接费用化处理。

提问人：dfhcpa 时间：2018-06-09 10:56:40
嗯嗯，确如陈版所言，一般都是直接费用化，只是这家单位属于很轻资产的企业，说白了除了这点无形资产，公司资产负债表上几乎没啥可确认资产的东西了，连办公设备都是租赁的；嘿嘿 请教陈版 如果管理层真的很想资本化，截止目前他们投入了近一千万在这上面了 也确实形成了可用的平台软件，不知道这种情况下如何资本化比较合适？ 谢谢

回答人：chenyiwei
1 、严格对照无形资产准则规定的资本化条件判断。 2 、确实符合条件的，以单个模块为单位考虑其支出的资本化/费用化问题。涉及模块重写、重大升级等，前期对该模块的资本化开发支出形成的无形资产应核销处理。